臺灣高雄地方法院刑事判決　　　　　　　　　九十三年度易字第七七七號
　　公　訴　人　臺灣高雄地方法院檢察署檢察官
　　被　　　告　甲○○　男　二.
右列被告因毒品危害防制條例案件，經檢察官提起公訴（九十三年度毒偵字第二三五
六號）及移送併辦（九十三年度毒偵字第五六七七號），本院改依簡式審判程序審理
，判決如左：
    主  文
甲○○連續施用第二級毒品，處有期徒刑肆月，如易科罰金，以參佰元折算壹日。
    事  實
一、甲○○前因懲治盜匪條例、搶奪、妨害兵役治罪條例及竊盜案件，經臺灣屏東地
    方法院以八十四年度訴字第四八五號判決，及本院以八十五年度訴緝字第九二號
    判決，分別判處有期徒刑十四年及有期徒刑八月確定，而於民國九十一年四月十
    日因假釋出獄，應於九十八年十月二十五日假釋期滿（不構成累犯）；又甲○○
    曾因施用毒品案件，經本院以九十二年度毒聲字第四Ｏ五九號裁定送觀察、勒戒
    後，於九十二年八月十二日因無繼續施用毒品傾向釋放，並經臺灣高雄地方法院
    檢察署檢察官以九十二年度毒偵字第二三七三號為不起訴處分確定在案。詎其仍
    不知戒絕毒癮，明知甲基安非他命業經公告列為毒品危害防制條例第二條第二項
    第二款之第二級毒品，不得非法持有、施用，猶於前開觀察、勒戒執行完畢釋放
    後五年內，基於施用第二級毒品甲基安非他命之概括犯意，自九十三年四月十三
    日十一時十七分許回溯二十四小時內之某時點起，至同年十一月中旬某日止，在
    其位於高雄市左營區屏山新村八號之住處或位於高雄市○○路上某遊戲場之廁所
    內，以將第二級毒品甲基安非他命置入玻璃球內燒烤吸食之方式，連續施用第二
    級毒品甲基安非他命多次。甲○○於九十三年四月十三日十一時十七分許，因其
    於假釋中付保護管束而至臺灣高雄地方法院檢察署採集尿液送檢，發現係呈甲基
    安非他命陽性反應，嗣復於同年八月二十六日十三時許，因遭通緝為警緝獲，在
    其同意下採集尿液送檢，亦呈甲基安非他命陽性反應，因而知悉上情。
二、案經高雄市政府警察局移送及臺灣高雄地方法院檢察署檢察官自動檢舉偵查起訴
    及移送併辦。
    理  由
一、按本件被告甲○○所犯係死刑、無期徒刑、最輕本刑為三年以上有期徒刑以外之
    罪，其於準備程序就前揭被訴事實為有罪之陳述，經受命法官告知簡式審判程序
    之旨，並聽取其與公訴人之意見後，本院認無不得或不宜改依簡式審判程序進行
    之處，爰依刑事訴訟法第二百七十三條之一第一項、第二百八十四條之一，裁定
    本件由受命法官獨任進行簡式審判程序，合先敘明。
二、右揭犯罪事實，業據被告甲○○於本院審理中坦承不諱，且其於保護管束中及為
    警緝獲後所採集之尿液經送檢驗結果，均呈甲基安非他命陽性反應，有臺灣高雄
    地方法院檢察署受保護管束人尿液檢體監管紀錄表（尿液檢體編號：00000
    000）暨長榮大學毒物研究中心就該尿液檢體所為之檢驗報告，及高雄市立凱
    旋醫院九十三年九月十三日第00000000號濫用藥物尿液檢驗報告暨高雄
    市政府保安警察大隊刑案移送專責組偵辦毒品危害防制條例案件嫌疑人尿液採證
    代碼表在卷可稽，則被告前開於本院審理中之自白顯與事實相符，堪以採信。而
    被告前因施用毒品案件，經本院以九十二年度毒聲字第四Ｏ五九號裁定送觀察、
    勒戒後，於九十二年八月十二日因無繼續施用毒品傾向釋放，並經臺灣高雄地方
    法院檢察署檢察官以九十二年度毒偵字第二三七三號為不起訴處分確定等情，有
    臺灣高雄地方法院檢察署刑案資料查註紀錄表、九十二年度毒偵字第二三七三號
    不起訴處分書及臺灣高等法院被告全國前案紀錄表在卷可憑。綜上所述，被告於
    觀察、勒戒執行完畢釋放後，五年內再犯施用第二級毒品甲基安非他命之犯行至
    明，本件事證明確，被告犯行堪以認定。
三、按甲基安非他命係毒品危害防制條例第二條第二項第二款所稱之第二級毒品，故
    核被告甲○○所為，係犯該條例第十條第二項之施用第二級毒品罪。被告持有第
    二級毒品甲基安非他命後，進而施用，其持有之低度行為應為施用之高度行為所
    吸收，不另論罪。被告先後多次施用第二級毒品甲基安非他命犯行，時間緊接，
    犯罪構成要件相同，顯係基於概括犯意為之，應依連續犯之規定論以一罪，並加
    重其刑。併辦部分（即前開為警緝獲該次之施用第二級毒品甲基安非他命犯行）
    既與起訴部分有連續犯之裁判上一罪關係，自為起訴效力所及，而被告於九十三
    年四月十三日至臺灣高雄地方法院檢察署採尿檢驗之後起，至同年十一月中旬某
    日止，除前開為警緝獲該次之施用第二級毒品甲基安非他命犯行外，其餘多次施
    用第二級毒品甲基安非他命之犯行，雖未據公訴人起訴，惟此部分與起訴部分亦
    有連續犯之裁判上一罪關係，自亦為起訴效力所及，本院均得併予審理，附此敘
    明。爰審酌被告經觀察、勒戒後，尚未能戒絕毒癮，足證前開保安處分措施實難
    矯治其惡性，且其係於假釋而付保護管束之狀態下，仍無法自我克制，而為本件
    犯行，惟念及其犯後坦承罪行，態度良好，且所犯係為自戕行為等一切情狀，量
    處如主文所示之刑，並諭知易科罰金之折算標準，以資懲儆。
據上論斷，應依刑事訴訟法第二百七十三條之一第一項、第二百八十四條之一、第二
百九十九條第一項前段，毒品危害防制條例第十條第二項，刑法第十一條前段、第五
十六條、第四十一條第一項前段，罰金罰鍰提高標準條例第二條，判決如主文。
本案經檢察官乙○○到庭執行職務。
中　　　華　　　民　　　國　　　九十四　　　年　　  一　　月　  十九　　日
                                  臺灣高雄地方法院刑事第六庭
                                      法　官 陳君杰
右正本證明與原本無異。
如不服本判決，應於判決送達後十日內，向本院提出上訴狀。
                                      書記官 陳昱良
中　　　華　　　民　　　國　　　九十四　　　年　　  一　　月　  十九　　日
附錄本判決論罪科刑法條全文：
毒品危害防制條例第十條第二項
施用第二級毒品者，處三年以下有期徒刑。
